臺灣臺北地方法院交通事件裁定　九十六年度交聲字第二三一號
異　議　人
即受處分人　吉瑞富實業有限公司
代　表　人　甲○○　址同上
上列異議人即受處分人因違反道路交通管理處罰條例案件，對於
臺北市交通事件裁決所於中華民國九十六月二月八日所為之處分
（原處分案號：北市裁二字第裁二二─ＡＩ0000000號）
，聲明異議，本院裁定如下：
    主  文
異議駁回。
    理  由
一、按汽車駕駛人，行經有燈光號誌管制之交岔路口闖紅燈者，
    處新臺幣（下同）一千八百元以上五千四百元以下罰鍰，並
    記違規點數三點，道路交通管理處罰條例第五十三條第一項
    、第六十三條第一項第三款分別定有明文。又汽車駕駛人違
    規記點之目的係在於可為吊銷駕駛執照之處分，如受處分人
    為法人，因並無駕駛執照可供吊扣吊銷，自無於處分時另記
    違規點數之必要，合予說明。
二、本件異議人即受處分人吉瑞富實業有限公司所有車號九三八
    八－ＥＦ號自用小客車，於民國九十五年十二月十六日十八
    時五十七分許，由不詳姓名、年籍之駕駛人駕駛前開車號之
    車輛，行經有燈光號誌管制之臺北市○○路與松壽路交岔路
    口闖紅燈，經設置於該路口之微電腦闖紅燈及測速自動照相
    儀器當場以拍照之方式採證，並由舉發單位即臺北市政府警
    察局信義分局交通組員警以上開車輛有違反道路交通管理處
    罰條例第五十三條第一項規定之行為逕行掣單舉發，受處分
    人於舉發通知單上所載應到案日期前向原處分機關提出申訴
    ，經原處分機關函請舉發單位調查結果，仍認受處分人所有
    之上開車輛有前開違規行為，原處分機關遂於九十六年二月
    八日依道路交通管理處罰條例第五十三條第一項規定，裁處
    受處分人罰鍰二千七百元。
三、聲明異議意旨略以：車號九三八八－ＥＦ號車輛行經案發路
    口時，因為前方有車右轉不順利，所以該車輛也是半堵半走
    於路口，當車流較為順利時，一般有駕駛經驗之汽車使用人
    都會選擇開車前進，此時黃燈開始啟動，因該路口交通號誌
    變得相當快，本車輛駕駛人剛輕踩油門，又要馬上停車實屬
    不易，且號誌變紅燈時，本車輛已行至路口中間，為了不妨
    礙車流，只好繼續前進，又本車輛若是闖紅燈，怎可能僅以
    時速二十三公里之低速前進云云。
四、按駕駛人駕駛車輛，應遵守道路交通標誌、標線、號誌之指
    示，道路交通管理處罰條例第四條第一項前段定有明文，又
    車輛面對圓形紅燈表示禁止通行，不得超越停止線或進入路
    口，道路交通標誌標線號誌設置規則第二百零六條第一項第
    五款亦有明定。經查：受處分人固不否認於前開時、地，有
    駕駛人駕駛受處分人所有車號九三八八－ＥＦ號自用小客車
    ，於紅燈亮起時跨越停止線駛壓感應圈並進入交叉路口之違
    規事實，核與舉發單位調查結果，認為受處分人之上開車輛
    於前揭時地遇紅燈亮起一秒二未依號誌指示超越停止線直行
    而駛壓感應圈被拍攝第一張舉發照片後，仍未煞停繼續前進
    ，為紅燈亮起二秒二後，仍以時速二十三公里之速度行駛至
    路口，再被闖紅燈自動照相儀器拍攝第二張照片，又交通號
    誌由綠燈轉為紅燈時，尚有三秒鐘之黃燈緩衝時間，有臺北
    市警察局信義分局九十六年一月二十六日北市警信分交字第
    ０九六三００二五五００號書函一件附卷可佐（見本院卷第
    十五頁），此外，並有本院依職權調取違規當時之採證照片
    二張在卷可憑（見本院卷第十九頁），從而本件受處分人所
    有之車輛行經有燈光號誌管制之交叉路口闖紅燈之違規事實
    堪予認定。至受處分人雖辯稱：當車流較為順利時，縱車輛
    已駛越停止線，一般人亦會選擇繼續前進云云。惟依上開之
    說明，受處分人之違規事實已甚明確。再者，駕駛人駕駛汽
    車時本應注意前方車況而為適當處置，受處分人之車輛行經
    前揭交叉路口時，因前方有車緩慢右轉駕駛人已知悉前方車
    流並不順暢，且該路口之交通號誌由綠燈轉為紅燈時，尚有
    三秒鐘之黃燈緩衝時間可供駕駛人應變，駕駛人行經該路口
    時，因未注意交通號誌已轉為紅燈，仍執意於紅燈時駛越禁
    止線，因而壓迫感應項圈被拍照舉發闖紅燈之違規，受處分
    人本有可歸責之事由，此外，由上開二張採證照片以觀，受
    處分人之車輛於紅燈亮起而被拍攝第一張採證照片時，其後
    方並無來車，且與前方行駛之機車間仍有一定之緩衝距離，
    駕駛人仍執意繼續行駛，亦已足認受處分人並無其他不能注
    意之情形。又受處分人以不可能低速闖紅燈等詞置辯，惟駕
    駛人之違規行為業如前述，核與車速快慢無關，是受處分人
    以前詞為辯，不足為採。
五、綜上所述，受處分人之前開車輛於前揭時地行經有燈光號誌
    管制之交叉路口闖紅燈之違規事實，至為明確，原處分機關
    依道路交通管理處罰條例第五十三條第一項規定，裁處受處
    分人罰鍰新臺幣二千七百元，於法核無違誤，本件受處分人
    之異議為無理由，應予駁回。
據上論斷，應依道路交通案件處理辦法第十九條，裁定如主文。
中　　華　　民　　國　  九十六    年　三　月　二十六  日
   　　　　    　   交通法庭法  官  劉煌基
以上正本證明與原本無異。
如不服本裁定，應於裁定送達後五日內向本院提出抗告狀。
                            書記官  陳豪達
中　　華　　民　　國　  九十六    年　三　月　二十六  日
